【裁判字號】    88,易,3588
【裁判日期】    890131
【裁判案由】    傷害
【裁判全文】
臺灣臺中地方法院刑事判決                        八十八年度易字第三五八八號
    公  訴  人  臺灣臺中地方法院檢察署檢察官
    被      告  乙○○
    選任辯護人  劉憲璋
右列被告因傷害案件（家庭暴力案件），經檢察官提起公訴（八十八年度偵字第二○
八五二號），本院判決如左：
    主  文
乙○○連續傷害人之身體，處拘役伍拾玖日，如易科罰金，以參佰元折算壹日。緩刑
貳年。並在緩刑期內應付保護管束。
    事  實
一、乙○○與甲○○係夫妻關係，為家庭暴力防治法第三條第一款所定之家庭成員，
    二人平日感情不睦，乙○○竟基於傷害之概括犯意，先於民國（下同）八十八年
    一月二十四日凌晨一時許，在乙○○所有、停放於台中縣豐原市○○路「咕咕的
    店」門前、車牌號碼ＮＩ－九六○五號之自用小客車內，徒手毆打甲○○頭、手
    等處，致甲○○受有右手肘十二×八公分、右第五指一×一公分、頭頂部三×五
    公分瘀血腫等傷害；嗣又於同年五月十五日凌晨二時許，在台中縣豐原市○○街
    一一八巷二三弄二號住處以徒手及腳踢之方式毆打甲○○，致甲○○受有胸部多
    處瘀傷、左上肢多處瘀傷、右側大腿及左大腿瘀腫挫傷等傷害。
二、案經甲○○訴請臺灣臺中地方法院檢察署檢察官偵查起訴。
    理  由
一、訊據被告乙○○於偵、審中固均坦承有毆打告訴人甲○○之事實，惟辯稱係二人
    互毆云云。然查，被告之右揭犯行業據告訴人甲○○指訴甚明，且告訴人因被告
    之毆打致受有前開傷害，復有診斷證明書兩紙附卷可稽，而被告所辯與告訴人係
    互毆，縱係事實，被告仍無能卸免傷害之罪責，本件事證明確，被告有傷害之犯
    行堪予認定。
二、核被告乙○○所為，係犯刑法第二百七十七條第一項之傷害罪。被告前後兩次傷
    害犯行，時間緊接，犯罪方法相同，又係觸犯構成犯罪要件相同之罪名，顯係基
    於概括犯意而為之，為連續犯，應依刑法第五十六條之規定論以一罪，並加重其
    刑。爰審酌被告僅因夫妻間細故口角，竟訴諸暴力，及其品行、犯罪之動機、目
    的、手段、犯罪時所受之刺激、被害人受傷害程度及被告犯罪後坦承犯罪，態度
    良好等一切情狀，量處如主文所示之刑，並諭知易科罰金之折算標準。末查被告
    前未曾受有期徒刑以上刑之宣告，有本院被告全國前案紀錄表及臺灣臺中地方法
    院檢察署刑案資料查註紀錄表在卷可按，其經此偵審程序之教訓，信已知所警惕
    而無再犯之虞，本院綜核各情，所宣告之刑，認以暫不執行為適當，併予宣告緩
    刑二年，以啟自新，並依家庭暴力防治法第三十條第一項規定在緩刑期內應付保
    護管束。
據上論斷，應依刑事訴訟法第二百九十九條第一項前段，家庭暴力防治法第三十條第
一項，刑法第二百七十七條第一項、第五十六條、第四十一條、第七十四條第一款，
罰金罰鍰提高標準條例第一條前段、第二條，判決如主文。
中        華        民        國    八十九    年    一    月    三十一  日
                                臺灣臺中地方法院刑事第二庭
                                    法  官  呂麗玉
右正本證明與原本無異。
如不服本判決，應於判決送達後十日內向本院提出上訴狀，上訴於臺灣高等法院臺中
分院( 須附繕本 )。
                                    書記官
中        華        民        國    八十九    年    二    月      一    日
附錄：
刑法第二百七十七條第一項
傷害人之身體或健康者，處三年以下有期徒刑、拘役或一千元以下罰金。
家庭暴力防治法第三十條第一項
犯家庭暴力罪或違反保護令罪而受緩刑之宣告者,在緩刑期內應付保護管束。


司法院資訊處製作；財團法人民間司法改革基金會備份。
